【裁判字號】    89,交訴,90
【裁判日期】    891021
【裁判案由】    公共危險等
【裁判全文】
台灣新竹地方法院刑事判決                八十九年度交訴字第九號
    公  訴  人  臺灣新竹地方法院檢察署檢察官
    被      告  丙○○
右列被告因過失致死等案件，經檢察官提起公訴（八十九年度偵字第一七一五、一九
八四號），本院判決如左：
    主  文
丙○○因過失致人於死，處有期徒刑壹年；又服用酒類，不能安全駕駛動力交通工具
而駕駛，處有期徒刑伍月；又駕駛動力交通工具肇事，致人死傷而逃逸，處有期徒刑
拾月，應執行有期徒刑貳年，緩刑伍年，緩刑期內付保護管束。
    事  實
一、丙○○於民國八十九年三月七日（公訴人誤植為十四日）晚間與同事用餐飲酒後
    ，注意力減低，反應變慢，已陷於不能安全駕駛之狀態，竟仍於同日晚間十一時
    許，駕駛車號ＬＷ－一二四八號自用小客車，沿新竹縣竹北市○○○路由西向東
    行駛，途經中正東路與仁義路路口時，本應注意飲酒後，呼氣酒精濃度超過每公
    升零點二五毫克不得駕駛車輛，且行車速度應依標誌之規定，不得超速，而依當
    時之情形，又無不能注意之情形，竟疏未注意，於飲酒過度（經測試後呼氣中之
    酒精濃度為每公升零點五七毫克）後，猶以時速九十至一百公里以上之速度貿然
    行駛（該處之行車速度最高為五十公里），致因煞車不及，撞及沿仁義路由南向
    北為何姿蟬騎乘後載何宣錦之車號ＨＮＬ－一九五號機車，致何姿蟬受有腹部鈍
    傷合併膀胱破裂、骨盆骨折合併後腹膜腔水腫、右脛骨骨折、左腳踝骨折及顏面
    挫傷、擦傷之傷害（傷害部分業於偵查中撤回告訴，已由檢察官為不起訴處分）
    、何宣錦則受有頭部外傷合併左側蜘蛛膜下腔出血及左側顳頁出血、左側股骨開
    放性骨折、左側脛骨、腓骨、下頷骨骨折、橫紋肌溶解症及急性腎衰竭等傷害，
    經送醫後延至同年月十四日不治死亡。丙○○於駕車肇事後，並未停車救助，反
    駕車逃逸。嗣因丙○○所駕駛之車號ＬＷ－一二四八號自用小客車之車牌一面遺
    落於現場，始為警循線查獲上情。
二、案經被害人何錦宣之父甲○○訴由台灣新竹地方法院檢察署檢察官暨同屬檢察官
    自動檢舉偵查起訴。
    理  由
一、訊據被告丙○○對於在右揭時、地飲酒後已不能安全駕駛，猶以時速九十至一百
    公里以上之速度駕車貿然行駛，因而撞及被害人乙○○及何宣錦共乘之機車，致
    乙○○受傷、何錦宣死亡後，並未停車救助反駕車逃逸之事實，於本院審理時坦
    承不諱，且與道路交通事故報告調查報告表所載之情形無違，有該道路交通事故
    調查報告表、現場照片十六幀及酒精測試表乙份附卷可稽。而被害人何錦宣確因
    本件車禍受傷死亡，亦經台灣新竹地方法院檢察署檢察官督同檢驗員相驗屬實，
    製有勘驗筆錄、相驗屍體證明書、驗斷書及東元綜合醫院診斷證明書附於該署八
    十九年相字第一五七號卷內可憑。按汽車行駛時駕駛人本應注意行車不得超過行
    車速度，且於飲酒後達呼氣中酒精濃度每公升零點二五毫克時，不得駕駛車輛，
    道路交通安全規則第九十三條第一項第二款及第一百十四條定有明文。被告丙○
    ○於前揭時地駕駛自用小客車，自應注意上開道路交通安全規則之規定，依當時
    之情形及其智識能力並無不能注意之情事，竟疏於注意，猶在飲酒後，已不能安
    全駕駛之情形下，駕車高速行駛，致因煞車不及而撞及乙○○及何宣錦共乘之機
    車，使何錦宣傷重致死，則被告自有過失。且被害人何錦宣確因本件車禍傷重不
    治死亡，則與被告之過失行為間自有相當因果關係。本件事證明確，被告犯行洵
    堪認定，自應依法論科。
二、被告飲酒後不能安全駕駛而駕車，嗣果因酒醉不能安全駕駛且超速，過失致被害
    人何錦宣死亡，並於肇事後未下車救助而駕車逃逸，核其所為係犯刑法第一百八
    十五條之三之酒醉駕車公共危險罪、第一百八十五條之四肇事逃逸之公共危險罪
    、第二百七十六條第一項過之過失致死罪。公訴人起訴書已記載被告飲酒後不能
    安全駕駛，而造成本件車禍之事實，雖漏列刑法第一百八十五條之三之法條，但
    犯罪事實既業經起訴，本院自得加以審理。又被告酒醉駕車致人死亡，應依道路
    交通管理處罰條例第八十六條第一項之規定加重其刑。被告所犯上開三罪，犯罪
    各別，罪名不同，應分論併罰。爰審酌被告蔑視他人之生命財產安全，先是酒醉
    駕車及超速、嗣於肇事後致被害人何錦宣死亡、何姿蟬受傷，竟未下車救助又駕
    車逃逸所生之危害，但於本院審理時坦承犯行，尚知悔悟，復與被害人家屬達成
    民事和解，賠償新台幣二百零三萬元，有新竹縣新豐鄉調解委員會調解書一紙附
    卷可參及被害人何錦宣之父於本院審理之時到庭表示願意原諒之意等一切情狀，
    量處如主文所示之刑，並定其應執行之刑，以示懲戒。次查被告前未曾受有期徒
    刑以上刑之宣告，有本院之被告全國前案紀錄表一紙，在卷可考，其經此偵審教
    訓，應知警惕，信無再犯之虞，本院認前開刑之宣告以暫不執行為適當，爰並諭
    知緩刑五年，緩刑中付保護管束，以利自新。
據上論斷，應依刑事訴訟法第二百九十九條第一項前段、道路交通管理處罰條例第八
十六條第一項，刑法第一百八十五條之三、第一百八十五條之四、第二百七十六條第
一項、第五十一條第五款、第七十四條第一款及罰金罰鍰提高標準條例第一條前段，
判決如主文。
本案經檢察官林李嘉到庭執行職務。
中      華      民      國    八十九    年      十      月    二十一    日
                                    台灣新竹地法院刑事第二庭
                                        法  官   黃小珮
如不服本判決，應於判決送達後十日內向本院提出上訴狀( 應附繕本 )，上訴於
臺灣高等法院。
                                        書記官   鄭明枝
中      華      民      國    八十九    年      十      月    二十一    日


司法院資訊處製作；財團法人民間司法改革基金會備份。
